# 请教陈版有关商誉确认问题

提问人：1984.xjl 时间：2017-07-12 17:59:35
请教陈版主： A公司 2016 年末净资产为 1000 万，估值为 7000 万，B公司 2016 年末的净资产为 1000 万，估值为 7000 万， 2016 年末A公司以 1000 万价格收购B公司100%股权，同时B公司股东甲以 1000 万收购A公司100%股权。此外无其他协议安排，目前调整收购价格的可能性不大，因为涉及AB公司的股东太多，请问，如何看待A公司收购B公司股权的公允性，A公司合并层面确认商誉如何处理为好？

回答人：chenyiwei
从你说的情况看，这两步交易构成一揽子交易的可能性很大。“2016年末A公司以 1000 万价格收购B公司100%股权，同时B公司股东甲以 1000 万收购A公司100%股权”综合起来看就相当于B公司股东甲以 1000 万元对价收购了A公司（估值 7000 万元）。因为B始终在甲的控制下。交易的结果是A的股东将估值 7000 万的股权以 1000 万出售。在整个交易中B是会计上的购买方，A是被购买方。A的合并报表应据此采用反向购买方式编制。 建议了解为何A的股东愿意以 1000 万元的价格向非关联方出售估值 7000 万元的股权，在核实相关交易的商业合理性的基础上考虑应如何进行会计处理。